【裁判字號】    98,交上易,101
【裁判日期】    990106
【裁判案由】    過失致死
【裁判全文】
臺灣高等法院高雄分院刑事判決       98年度交上易字第101號
上  訴  人  臺灣高雄地方法院檢察署檢察官
被      告  甲○○
上列上訴人因被告過失致死案件，不服臺灣高雄地方法院98年度
審交易字第191 號中華民國98年9 月30日第一審判決（起訴案號
：臺灣高雄地方法院檢察署98年度偵字第987 號），提起上訴，
本院判決如下：
     主  文
上訴駁回。
甲○○緩刑貳年。
     事  實
一、甲○○於民國97年11月18日11時33分許，駕駛車號0837─JX
    號自用小客車，沿高雄市苓雅區○○○路由南往北方向行駛
    ，行經該路與中正路口欲左轉中正路由東往西方向行駛時，
    本應注意汽車行進中，駕駛人應注意車前狀況，隨時採取必
    要安全措施，竟疏未注意及此，致撞及由北往南徒步行走穿
    越馬路之行人許麗珠，使許麗珠受有腦部外傷、右側顱骨骨
    折及右側硬腦膜上出血等傷害，經送醫後因傷重延至同年12
    月5 日不治死亡。甲○○肇事後，於偵查犯罪職務之機關或
    公務員發覺其為犯罪人前，即委路人報案，並報明肇事人姓
    名、地點，請高雄市政府警察局交通大隊苓雅分隊員警前往
    處理，自首並接受裁判。
二、案經高雄市政府警察局苓雅分局報告臺灣高雄地方法院檢察
    署檢察官偵查起訴。
    理  由
一、本件被告甲○○所犯係死刑、無期徒刑、最輕本刑為3 年以
    上有期徒刑以外之罪，其於準備程序中就被訴事實為有罪之
    陳述，經本院告知簡式審判程序之旨，並聽取公訴人及被告
    之意見後，認宜進行簡式審判程序，依刑事訴訟法第273 條
    之1 之規定，裁定進行簡式審判程序，合先敘明。
二、訊據被告上開過失致人於死之犯罪事實均坦承不諱，而依卷
    內道路交通事故現場圖、道路交通事故調查表(一)、(二)、高雄
    市政府警察局交通大隊談話紀錄表及現場相片13紙所示，被
    告駕車係於福德二路左轉中正路時，車頭左前方撞及行人許
    麗珠倒地，足認被告確有未注意車前狀況之過失；再被害人
    許麗珠因頭部外傷右側顱骨骨折及右側硬腦膜上出血，硬腦
    膜下出血，經治療無效而死亡等情，亦有國軍高雄總醫院診
    斷證明書、臺灣高雄地方法院檢察署相驗屍體證明書、法務
    部法醫研究所98年2 月16日法醫理字第0970006224號函附法
    醫所97醫剖字第0971102760號解剖報告書及97醫鑑字第0971
    102892號鑑定報告書在卷可憑，足見被告之過失行為確與許
    麗珠之死亡結果，有相當因果關係。此外，並有酒精測定紀
    錄表在卷可參，是被告之自白與事實相符，應堪採信。從而
    ，本件事證明確，被告犯行堪以認定。
三、核被告所為，係犯刑法第276 條第1 項過失致死罪。被告於
    肇事後，在未有偵查犯罪職務之機關或公務員發覺其為犯罪
    人前，即委路人報案，並報明肇事人姓名、地點，請警方前
    往處理，此有高雄市○○○○○道路交通事故肇事人自首情
    形紀錄表1 紙在卷可參，乃對於未經發覺之犯罪自首而接受
    裁判，應依刑法第62條前段規定，減輕其刑。
四、原審認被告罪證明確，因而適用刑法第276 條第1 項、第62
    條前段、第41條第1 項前段，刑法施行法第1 條之1 規定，
    並審酌被告前無犯罪紀錄，素行良好，實因一時不慎以致肇
    生本案，對被害人家屬造成無可彌補之傷害，並念其犯後坦
    承犯行，犯後態度尚可等一切情狀，量處如主文所示之刑，
    並諭知易科罰金折算標準。其認事用法，核無不合，量刑亦
    屬允當。公訴人上訴意旨指摘原判決無理由，應予駁回。
五、又被告前未曾因故意犯罪受有期徒刑以上刑之宣告，有臺灣
    高等法院被告前案紀錄表在卷可憑，因一時不慎致犯本案刑
    章，其犯後並已與被害人家屬達成民事和解，賠償其損失，
    有台灣高雄地方法院98年度審重訴字第433 號民事和解筆錄
    影本1 紙在卷可憑，歷此偵審教訓後，當知警惕而無再犯之
    虞，本院其宣告之刑以暫不執行為適當，爰併予宣告緩刑2
    年，以啟自新。
據上論斷，應依刑事訴訟法第273 條之1 、第368 條，刑法第74
條第1 項第1 款，判決如主文。
本案經檢察官王登榮到庭執行職務。
中    華    民    國    99    年    1     月    6     日
                  刑事第七庭    審判長法  官  莊飛宗
                                      法  官  陳明富
                                      法  官  蔡廣昇
以上正本證明與原本無異。
本件判決不得上訴。
中    華    民    國    99    年    1     月    6     日
                                      書記官  曾允志
附錄本判決論罪科刑法條：
中華民國刑法第276條
（過失致死罪）
因過失致人於死者，處2 年以下有期徒刑、拘役或2 千元以下罰
金。

司法院資訊處製作；財團法人民間司法改革基金會備份。
